

# Tobias Zirngibl

Kreativer und lösungsorienterter Medieninformatik-Absolvent mit ersten Erfahrungen bei der Mitarbeit von Projekten auf globaler Ebene. Begeistert davon mich selbst und andere zu motivieren. Fundierte Kenntnisse in webbasierte Programmiersprachen und bei der Entwicklung von Schnittstellen für die Mensch-Maschine-Interaktion.

tobiaszirngibl@gmx.de

0151/40758969

Passau, Deutschland

tobiaszirngibl.github.io

### **WORK EXPERIENCE**

# Werkstudent Continental AG

05/2015 - 03/2018

Regensburg, Deutschland

Aufgaben

- Entwicklung von Softwareprojekten
- Projektmitarbeit auf globaler Ebene
- Entwicklung des Front-Ends einer Umgebung für automatisierte Softwaretests
- Verwaltung der internen Social Media Seiten

# **Praktikum** Simon RWA Systeme

08/2011 - 03/2012

Passau, Deutschland

Simon RWA Systeme ist ein global agierender Pionier bei der Entwicklung von elektromotorisch betriebenen Rauch- und Wärmeabzugsanlagen (RWA).

Aufgaben

- Fertigung von mechanischen and elektronischen Produkten
- Reparatur und Instandhaltung verschiedener Bauteile und fertigen Produkten
- Logistische Aufgaben

### **EDUCATION**

# **MSc in Medieninformatik** Universität Regensburg

04/2016 – Present

Regensburg, Deutschland

Courses

- IT Projekt Management
- Interaktionstechniken und -technologien
- Usability Engineering
- Advanced Software Engineering

# **BA in Medieninformatik** Universität Regensburg

04/2012 - 03/2016

Regensburg, Deutschland

Courses

- Software Engineering
- Anwendungsprogrammierung
- Mensch-Maschine-Interaktion
- Mobile App-Entwicklung

## **TECHNICAL SKILLS**



## **LANGUAGES**

Deutsch			
Englisch			0

## **CERTIFICATES**

Ernährungsberater C-Lizenz (02/2015 – 07/2016) Fernstudium an der Academy of Sports in Backnang, Deutschland

Google Online Marketing Kurs (05/2017 – 08/2017)
Online Kurs für for building experience in online marketing strategy

### **FOREIGN EXPERIENCE**

## **Backpacking Tour** Südostasien

06/2018 - 07/2018

Thailand, Malaysia, Singapur, Vietnam, Kambodia

Zweimonatige, selbstorganiserte Rucksackreise zur Stärkung der Problemlösekompetenz und Verbesserung der Fremdsprachfähigkeiten

## **INTERESTS**

